ACORDAO-COMPLETO-2380648

ACÓRDÃO DE RELAÇÃO

ACÓRDÃO DE RELAÇÃO 10820/2019 ATA 38/2019 - SEGUNDA CÂMARA

Acórdão 10820/2019-TCU-Segunda Câmara
Trata-se de Recurso de Reconsideração interposto por Judite Maria Botafogo Santana da Silva, contra o Acórdão 2746/2019-TCU-Segunda Câmara.
Considerando que, regularmente notificada, em 6/8/2019, da deliberação recorrida, o Acórdão 2746/2019-TCU-Segunda Câmara, prolatado na Sessão Ordinária de 16/4/2019, inserido na Ata nº 11/2019-2ª Câmara, a interessada somente compareceu aos autos em 22/8/2019, oportunidade em que protocolizou seu Recurso de Reconsideração;
Considerando que o prazo para a interposição desse recurso é de 15 (quinze) dias, nos termos do art. 285 do Regimento Interno do TCU;
Considerando, paralelamente, que a interessada não apresenta fatos novos capazes de alterar o mérito do acórdão alvejado, o que, por si só, inviabiliza o conhecimento da peça recursal em tela, ex vi do disposto no art. 32, parágrafo único, do aludido Regimento;
Considerando que, nessas circunstâncias, os pareceres da unidade técnica e do representante do Ministério Público junto a este Tribunal são convergentes no sentido do não-conhecimento do recurso; 
Os Ministros do Tribunal de Contas da União, quanto ao processo a seguir relacionado, ACORDAM, por unanimidade, com fundamento nos arts. 143, inciso IV, alínea "b" e § 3º; 277, inciso I; e 285; do Regimento Interno do TCU, c/c o art. 33 da Lei 8.443/92 e ante as razões expendidas pelo relator, em não conhecer do Recurso de Reconsideração interposto e dar ciência deste Acórdão à recorrente e aos órgãos/entidades interessados:
1. Processo TC-Processo 025.551/2017-5 (RECURSO DE RECONSIDERAÇÃO EM TOMADA DE CONTAS ESPECIAL) 
	1.1. Responsáveis: Antonio Carlos Guerra Barreto (XXX.071.214-XX) ; Judite Maria Botafogo Santana da Silva (XXX.976.814-XX) .
	1.2. Recorrente: Judite Maria Botafogo Santana da Silva (XXX.976.814-XX) .
	1.3. Órgão/Entidade: Município de Lagoa do Carro - PE.
	1.4. Relator: Ministro Augusto Nardes.
	1.4.1. Ministra que alegou impedimento na sessão: Ana Arraes.
	1.5. Representante do Ministério Público: Subprocurador-Geral Lucas Rocha Furtado
	1.6. Relator da deliberação recorrida: Ministro-Substituto Marcos Bemquerer Costa
	1.7. Unidades Técnicas: Secretaria de Recursos (SERUR) ; Secretaria de Controle Externo de Tomada de Contas Especial (SecexTCE) .
	1.8. Representação legal: Gryecos Attom Valente Loureiro (54.459/OAB-DF) , representando Caixa Econômica Federal; Brendon Cezar Moura da Mota (48.408/OAB-PE) , representando Antonio Carlos Guerra Barreto; Edson Monteiro Vera Cruz Filho (26183/OAB-PE) e outros, representando Judite Maria Botafogo Santana da Silva. 
	1.9. Determinações/Recomendações/Orientações: não há.

Segunda Câmara

Município de Lagoa do Carro - PE.

Antonio Carlos Guerra Barreto (XXX.071.214-XX); Judite Maria Botafogo Santana da Silva (XXX.976.814-XX).

ACORDAO-COMPLETO-2541297

Acórdão de Relação 1589/2022 - Plenário

Acórdão de Relação

ACORDAO-COMPLETO-2485531

Acórdão 3161/2021 - Plenário

Judite Maria Botafogo Santana da Silva

AUGUSTO NARDES

Ministro-Substituto Marcos Bemquerer Costa

Gryecos Attom Valente Loureiro (54.459/OAB-DF), representando Caixa Econômica Federal; Brendon Cezar Moura da Mota (48.408/OAB-PE), representando Antonio Carlos Guerra Barreto; Edson Monteiro Vera Cruz Filho (26183/OAB-PE) e outros, representando Judite Maria Botafogo Santana da Silva.

Subprocurador-Geral Lucas Rocha Furtado

TOMADA DE CONTAS ESPECIAL (TCE)

Secretaria de Recursos (SERUR); Secretaria de Controle Externo de Tomada de Contas Especial (SecexTCE).